臺灣新竹地方法院刑事判決
110年度原易字第58號
公  訴  人  臺灣新竹地方檢察署檢察官
被      告  陳俊清


                    （現另案在法務部○○○○○○○○羈押中）
指定辯護人  本院公設辯護人周凱珍
上列被告因竊盜案件，經檢察官提起公訴（110年度偵字第4000
、4450、4543、5002、7904、8853號），被告於本院準備程序進
行中，就被訴事實均為有罪之陳述，經本院裁定進行簡式審判程
序，判決如下：
    主          文
陳俊清犯附表甲編號一至九「主文欄」所示之罪，各處如同表同
編號同欄所示之刑及同表編號一、二、三、四、八所示之沒收。
附表甲編號一、二、三、四、五、六部分，應執行有期徒刑壹年
拾月，如易科罰金，以新臺幣壹仟元折算壹日。附表甲編號七、
八、九部分，應執行有期徒刑壹年陸月。
    犯罪事實及理由
一、本案犯罪事實及證據，除附件之附表編號1、2、3、4、5、6
    、8所示犯罪事實部分，均應補充「基於竊盜之犯意」；附
    件之附表編號7、9所示犯罪事實部分，均應補充「基於攜帶
    兇器竊盜之犯意」；附件之附表編號8所示失竊物品，應補
    充更正為「碧璽裸石1盒、鈦晶裸石2盒、碧璽手牌（手鍊）
    5條、鈦晶手牌（手鍊）10條、水晶手鐲10個、水晶墜子30
    個、鈦晶戒子1盒、碧璽戒子1盒、鈦晶墜子3個、碧璽墜子5
    個、大水晶球5個、小水晶球3個」（檢察官當庭補充更正）
    。證據部分，應補充「被告陳俊清於本院準備及簡式審判程
    序時之自白」外，餘均引用附件之記載。
二、論罪科刑：
  ㈠核被告就附件之附表編號1、2、3、4、5、6、8所示部分所為
    ，均係犯刑法第320條第1項之竊盜罪；就附件之附表編號7
    、9所示部分所為，均係犯刑法第321條第1項第3款之攜帶兇
    器竊盜罪。
　㈡被告所犯上開9罪之間，犯意各別，行為互殊，應分論併罰。
　㈢被告①於民國104年間，因施用第二級毒品案件，經臺灣桃園
    地方法院（下稱桃園地院）以104年度原壢簡字第53號判決
    判處有期徒刑4月，嗣經同院以104年度聲字第5219號裁定更
    定其刑為有期徒刑5月確定。②於104年間，因施用第二級毒
    品案件，經桃園地院以104年度審原易字第80號判決判處有
    期徒刑5月確定。③於104年間，因搶奪、竊盜案件，經本院
    以104年度原訴字第16號、104年度易字第346、394號判決判
    處有期徒刑10月、5月、5月、5月、5月、4月、4月，嗣經本
    院以105年度聲字第435號裁定更定其刑為有期徒刑11月、6
    月、6月、6月、6月、5月、5月確定。④於104年間，因施用
    第二級毒品案件，經本院以104年度審原易字第49號判決判
    處有期徒刑6月確定。上開案件嗣經本院以105年度聲字第10
    42號裁定定應執行有期徒刑4年5月，被告不服提起抗告，經
    臺灣高等法院以105年度抗字第985號裁定駁回抗告，被告不
    服提起再抗告，經最高法院以105年度台抗字第795號裁定駁
    回而確定。於109年5月4日縮短刑期假釋付保護管束出監，
    迄至109年8月11日保護管束期滿假釋未經撤銷，視為執行完
    畢等情，有臺灣高等法院被告前案紀錄表1份在卷可參，足
    認被告於受有期徒刑執行完畢，於5年以內故意再犯本案有
    期徒刑以上之罪，均為累犯，而前案中有與本案罪質相同之
    竊盜罪，其顯未能記取前案科刑之教訓謹慎行事，漠視法紀
    ，對刑罰之反應力薄弱，未因此產生警惕作用，仍有應予處
    罰之惡性，而有加重其刑之必要，參照司法院釋字第775 號
    解釋意旨，本院認被告所犯本案9罪，均應依刑法第47條第1
    項規定，加重其刑。
  ㈣爰以行為人責任為基礎，審酌被告正值壯年，不思以正途獲
    取財物，竊取他人所有或管領之商品、手機、機車及車牌，
    欠缺尊重他人財產權之觀念，同時造成他人受有交通及對外
    聯繫不便的不利益，所為實應非難。惟念及被告犯後坦承全
    部犯行之態度尚可，附件之附表編號1、2、3、4、5、6、8
    所示部分徒手竊取之手段尚屬平和，部分竊得物品已返還所
    有或管領權人，兼衡被告於本院審理時自陳高中肄業之智識
    程度，之前做土木，平均月入新臺幣3至4 萬元之家庭經濟
    狀況等一切情狀，分別量處如主文所示之刑及另考量被告所
    犯罪數固然有9罪，然罪質相同或相類，責任非難重複程度
    較高等情，定其應執行之刑，並就得易科罰金部分，均諭知
    易科罰金之折算標準，以資警惕。
三、沒收：
  ㈠被告竊得附表甲編號一、二、三、四、八主文欄第2 項所示
    財物，未據扣案，亦無證據足認被告已返還或賠償各該告訴
    人，爰依刑法第38條之1 第1 項前段、第3 項規定，宣告沒
    收，於全部或一部不能沒收或不宜執行沒收時，追徵其價額
    。
　㈡被告竊得附件之附表編號5、6、9所示部分之機車、車牌均已
    返還各該被害人及告訴人（附件之附表編號6所示部分僅發
    還機車車身），有各該卷附贓物認領保管單為證，爰依刑法
    第38條之1第5項規定，不予宣告沒收或追徵。
　㈢附件之附表編號6部分所竊得車牌000-0000號車牌、附表編號
    7部分所竊得車號000-0000號車牌固均未尋獲，考量該等車
    牌為車籍管領之物且得重新請領，爰依刑法第38條之2 第2 
    項規定，認欠缺刑法上之重要性，不予宣告沒收或追徵。
　㈣扣案之安全帽1頂、1串6支鑰匙，被告於本院審理時否認為本
    案所用（見原易卷第139頁），復無其他證據足資認定為被
    告本案所用，爰不予宣告沒收。
四、起訴書認被告反覆多次竊盜而有犯罪習慣，請求依刑法第90
    條第1 項規定宣告強制工作等語。惟按保安處分係針對受處
    分人將來之危險性所為之處置，以達教化、治療之目的，為
    刑罰之補充制度。我國現行刑法採刑罰與保安處分雙軌制，
    係在維持行為責任之刑罰原則下，為協助行為人再社會化之
    功能，以及改善行為人潛在之危險性格，期能達成根治犯罪
    原因、預防犯罪之特別目的。是保安處分中之強制工作，旨
    在對嚴重職業性犯罪及欠缺正確工作觀念或無正常工作因而
    犯罪者，強制其從事勞動，學習一技之長及正確之謀生觀念
    ，使其日後重返社會，能適應社會生活。又刑法第90條第1
    項規定：有犯罪之習慣或因遊蕩或懶惰成習而犯罪者，於刑
    之執行前，令入勞動場所，強制工作。即係本於保安處分應
    受比例原則之規範，使保安處分之宣告，與行為人所為行為
    之嚴重性、行為人所表現之危險性及對於行為人未來行為之
    期待性相當之意旨而制定，而由法院審酌其行為之常習性、
    嚴重性、危險性及對未來行為之期待性，依比例原則決定應
    否令入勞動處所強制工作，以達預防之目的。查被告於前案
    及本案因涉犯多次竊盜案件，固值非難，惟被告本案竊盜所
    得利益非鉅，犯罪手段、犯罪情節尚非惡性重大，佐以被告
    自陳之前有正當工作等語，其尚知坦承全部犯行，則藉刑之
    執行教化已足收其悔改之心。本案量處被告如主文所示之刑
    ，應足以使被告心生警惕，而尚無施以強制工作之必要。
據上論斷，應依刑事訴訟法第273條之1第1項、第299條第1項前
段、第310條之2、第454條第2項，判決如主文。
本案經檢察官許大偉提起公訴，檢察官陳亭宇到庭執行職務。
中　　華　　民　　國　　110 　年　　11　　月　　15　　日
                  刑事第一庭  法  官  王凱平  
以上正本證明與原本無異。
如不服本判決應於收受本判決後20日內向本院提出上訴書狀，上
訴書狀應敘述具體理由。上訴書狀未敘述上訴理由者，應於上訴
期間屆滿後20日內補提理由書狀於本院（均須按他造當事人之人
數附繕本）「切勿逕送上級法院」。
中　　華　　民　　國　　110 　年　　11　　月　　15　　日
                              書記官  鍾佩芳
附錄本案論罪科刑法條：
刑法第320條第1項
意圖為自己或第3人不法之所有，而竊取他人之動產者，為竊盜
罪，處5年以下有期徒刑、拘役或50萬元以下罰金。

刑法第321條第1項第3款
犯前條第1項、第2項之罪而有下列情形之一者，處6月以上5年以
下有期徒刑，得併科50萬元以下罰金：
三、攜帶兇器而犯之。 
　　
附 表 甲   編號 犯罪事實 主                         文 一 附件之附表編號1 陳俊清犯竊盜罪，累犯，處有期徒刑伍月，如易科罰金，以新臺幣壹仟元折算壹日。 未扣案之瓦斯噴燈壹組及IPHONE 12 PRO手機壹支均沒收，於全部或一部不能沒收或不宜執行沒收時，追徵其價額。 二 附件之附表編號2 陳俊清犯竊盜罪，累犯，處有期徒刑伍月，如易科罰金，以新臺幣壹仟元折算壹日。 未扣案之手機貳支均沒收，於全部或一部不能沒收或不宜執行沒收時，追徵其價額。 三 附件之附表編號3 陳俊清犯竊盜罪，累犯，處有期徒刑肆月，如易科罰金，以新臺幣壹仟元折算壹日。 未扣案之錢盤硬幣共新臺幣貳仟陸佰壹拾元及酒壹瓶均沒收，於全部或一部不能沒收或不宜執行沒收時，追徵其價額。 四 附件之附表編號4 陳俊清犯竊盜罪，累犯，處有期徒刑伍月，如易科罰金，以新臺幣壹仟元折算壹日。 未扣案之手機貳支均沒收，於全部或一部不能沒收或不宜執行沒收時，追徵其價額。 五 附件之附表編號5 陳俊清犯竊盜罪，累犯，處有期徒刑陸月，如易科罰金，以新臺幣壹仟元折算壹日。 六 附件之附表編號6 陳俊清犯竊盜罪，累犯，處有期徒刑陸月，如易科罰金，以新臺幣壹仟元折算壹日。 七 附件之附表編號7 陳俊清犯攜帶兇器竊盜罪，累犯，處有期徒刑柒月。 八 附件之附表編號8 陳俊清犯竊盜罪，累犯，處有期徒刑捌月。 未扣案之碧璽裸石壹盒、鈦晶裸石貳盒、碧璽手牌（手鍊）伍條、鈦晶手牌（手鍊）拾條、水晶手鐲拾個、水晶墜子參拾個、鈦晶戒子壹盒、碧璽戒子壹盒、鈦晶墜子參個、碧璽墜子伍個、大水晶球伍個、小水晶球參個均沒收，於全部或一部不能沒收或不宜執行沒收時，追徵其價額。 九 附件之附表編號9 陳俊清犯攜帶兇器竊盜罪，累犯，處有期徒刑柒月。 

【附 件：臺灣新竹地方檢察署檢察官110年度偵字第4000、4450
、4543、5002、7904、8853號起訴書】
臺灣新竹地方檢察署檢察官起訴書
                                     110年度偵字第4000號
                                                第4450號
                                                第4543號
                                                第5002號
                                                第7904號
                                                第8853號
　　被　　告　陳俊清　
上列被告因竊盜案件，已經偵查終結，認應該提起公訴，茲將犯
罪事實及證據並所犯法條分敘如下：
　　犯罪事實
一、陳俊清前有多次竊盜前科，最近一次因搶奪及毒品等案件，
    經法院定應執行刑有期徒刑4年5月確定，並於民國109年5月
    4日縮短刑期假釋出監，嗣於109年11月19日執行完畢。陳俊
    清竟意圖為自己不法之所有，分別於附表所示之時間、地點
    ，以附表所示之方法，竊取如附表所示之財物。
二、案經孫志偉訴由新竹縣政府警察局竹北分局、鍾崴丞訴由新
    竹縣政府警察局新湖分局、郭家維、倪志鴻訴由新竹市警察
    局第二分局、成台順、溫晉弘訴由新竹市警察局第三分局報
    告偵辦。
　　證據並所犯法條
一、證據：如附表所示。
二、核被告陳俊清所為，係犯如附表「所犯法條」欄所示之罪嫌
    。被告所犯如附表9罪，犯意各別，行為互異，應予分論併
    罰。另被告前因竊盜、違反毒品危害防制條例及搶奪等案件
    ，曾受有期徒刑執行完畢，此有刑案資料查註紀錄表附卷可
    憑，其於受徒刑之執行完畢後，5年以內故意再犯本案有期
    徒刑以上之罪，為累犯，請依刑法第47條第1項之規定及司
    法院釋字第775號解釋，審酌是否加重其刑。又被告如附表
    所示之犯罪不法所得，請依刑法第38條之1第1項宣告沒收；
    於全部或一部不能沒收或不宜執行沒收時，追徵其價額。再
    者，被告陳俊清前有多次竊盜犯刑，且本案反覆實施多次竊
    盜等行為、而顯有犯罪之習慣，請於刑之執行前，依刑法第9
    0條第1項規定，令入勞動場所，強制工作。
三、依刑事訴訟法第251 條第1項提起公訴。
    此　  致
臺灣新竹地方法院
中　　華　　民　　國　 110　　年　　8 　　月　　24　　日
                         　　檢　察　官　許大偉
本件正本證明與原本無異
中　　華　　民　　國　 110　　年　　9     月　　 5  　日
　　　　　　　　　　　　　　 書　記　官  陳昭儒
所犯法條：
中華民國刑法第320條第1項
意圖為自己或第三人不法之所有，而竊取他人之動產者，為竊盜
罪，處 5 年以下有期徒刑、拘役或 50 萬元以下罰金。
中華民國刑法第321條第1項第3款
犯前條第 1 項、第 2 項之罪而有下列情形之一者，處 6 月以
上 5 年以下有期徒刑，得併科 50 萬元以下罰金：
三、攜帶兇器而犯之。
附表
編號 告訴人 被害人 （案號） 竊盜時間 竊盜地點 （民國） 犯罪手法 所得贓物 （新臺幣） 不法所得 （新臺幣） 證據 所犯法條 1 孫志偉 （110偵字第4000號） 110年1月27日15時46分許，在新竹縣○○市○○○路00號（10元屋精品五金百貨） 趁店員孫志偉疏於注意之際，徒手竊取店內之瓦斯噴燈1組、孫志偉所有之I PHONE 12 PRO手機1支。 價值共計3萬3,400元  1、被告陳俊清之自白。 2、證人孫志偉之指述。 3、路口、現場監視器翻拍照片、失車-案件基本資料詳細畫面報告 刑法第320條第1項竊盜罪 2 郭家維 （110偵字第4543號） 110年1月19日13時8分許，在新竹市○區○○路00號（大學書局） 趁郭家維疏於注意之際，徒手竊取2支行動電話。 價值共計1萬5,400元 1、被告陳俊清之自白。 2、證人郭家維之指述。 3、路口、現場監視錄影畫面翻拍照片、內政部警政署刑事警察局鑑定書（刑生字第1100011340號） 刑法第320條第1項竊盜罪 3 鍾崴丞 （110偵字第4450號） 110年1月8日19時11分許，在新竹縣○○鄉○○村○○路○段000號（全聯福利中心） 趁鍾崴丞疏於注意之際，徒手竊取錢盤（共計2610元）、酒1瓶。 價值共計5,830元 1、被告陳俊清之自白。 2、證人鍾崴丞之指述。 3、110年3月25日員警職務報告、路口及現場監視錄影畫面翻拍照片、現場照片。 刑法第320條第1項竊盜罪 4 倪志鴻 （110偵字第5002號） 109年12月11日14時30分許，在新竹市○○路○段000巷00號（燦坤-光復門市） 趁倪志鴻疏於注意之際，以自製鑰匙竊取2支行動電話。 價值共計8萬2,800元 1、被告陳俊清之自白。 2、證人倪志鴻之指述。 3、110年3月29日員警職務報告、現場照片、店內及路口監視錄影畫面翻拍照片、DNA鑑定書等。 刑法第320條第1項竊盜罪 5 呂柏鋒 （110偵字第8853號） 110年8月3日7時30分許，在新竹縣○○市○○○路000號前 趁呂柏鋒所有之車牌號碼000-0000號機車 疏於注意之際，以自製鑰匙竊取上開機車。 無（贓物機車，已於110年8月6日發還被害人。） 1、被告陳俊清之自白。 2、證人呂柏鋒之指述。 3、110年8月6日員警職務報告、扣押物品目錄表、現場照片、店內及路口監視錄影畫面翻拍照片、失車-案件基本資料詳細畫面報表、贓物認領保管單。 刑法第320條第1項竊盜罪 6 蔡緯宏 （110偵字第7904號） 110年4月24日22時33分許，在新竹市西大路與世界街口 趁蔡緯宏所有之車牌號碼000-0000號機車 疏於注意鑰匙未拔取之際，徒手竊取上開機車。  無（贓物機車，已於110年6月8日發還被害人。） 1、被告陳俊清之自白。 2、證人蔡緯宏之指述。 3、警員王聖文之偵查報告、路口及現場監視錄影畫面翻拍照片、扣押物品目錄表、失車-案件基本資料詳細畫面報表、贓物認領保管單、車輛詳細資料報表 刑法第320條第1項竊盜罪 7 周佩瑩 （110偵字第7904號） 110年4月25日21時許，在新竹市○○街00號旁巷子內 趁周佩瑩所有之車牌號碼000-0000號機車 疏於注意之際，以客觀上可做為兇器使用之金屬製開口扳手（約10公分、未扣案）竊取上開機車車牌一面（懸掛於NFZ-8802號機車上，NFZ-8802號車牌則棄置）。  不詳 1、被告陳俊清之自白。 2、證人周佩瑩之指述。 3、警員王聖文之偵查報告、路口及現場監視錄影畫面翻拍照片、失車-案件基本資料詳細畫面報表、車輛詳細資料報表。 刑法第321條第1項第3款持兇器加重竊盜罪 8 成台順 （110偵字第7904號） 110年6月5日3時28分許，在新竹市○區○○街00號（竹蓮市場1樓40號攤位美美水晶） 以不詳工具進入市場，趁成台順疏於注意之際，徒手竊取上開攤位內之水晶手鍊、水晶手鐲、水晶墜子、碧璽裸石、鈦晶裸石一批等物。  價值共計約73萬8,000元。 1、被告陳俊清之自白。 2、證人成台順之指述。 3、證人即陳俊清友人    孫志偉之證詞。 4、警員王聖文之偵查報告、路口及現場監視錄影畫面翻拍照片、「美美水晶」遭竊損失一覽表等 刑法第320條第1項竊盜罪 9 溫晉弘 （110偵字第7904號） 110年6月6日0時3分許，在新竹市○區○○路00號前 趁溫晉弘所有之車牌號碼000-000號機車 疏於注意之際，以客觀上可做為兇器使用之金屬製開口扳手（約10公分、未扣案）竊取上開機車車牌一面（懸掛於NFZ-8802號機車上，MDJ-2757號車牌則棄置）。 無（贓車牌已於110年6月9日發還被害人。） 1、被告陳俊清之自白。 2、證人溫晉弘之指述。 3、警員王聖文之偵查報告、路口及現場監視錄影畫面翻拍照片、扣押物品目錄表、失車-案件基本資料詳細畫面報表、贓物認領保管單、車輛詳細資料報表 刑法第321條第1項第3款持兇器加重竊盜罪